臺灣臺北地方法院交通事件裁定　　　　96年度交聲字第1903號
受 處分 人　甲○○
原處分機關　臺北市交通事件裁決所
上列受處分人因違反道路交通管理處罰條例案件，對於原處分機
關中華民國96年12月11日所為之處分（原處分案號：北市裁二字
第裁22-D00000000、D00000000）聲明異議，本院裁定如下：
    主  文
原處分均撤銷。
甲○○汽車駕駛人，行車速度，超過規定之最高時速，處罰鍰新
臺幣壹仟陸佰元，並予記違規點數壹點。
甲○○汽車駕駛人，行車速度，超過規定之最高時速，處罰鍰新
臺幣貳仟元，並予記違規點數壹點。
    理  由
一、按行車速度，依速限標誌或標線之規定，道路交通安全規則
    第93條第1 項前段定有明文。又汽車駕駛人，行車速度，超
    過規定之最高時速，或低於規定之最低時速，除有第43條第
    1項第2款情形外，處新臺幣（下同）1,200元以上2,400元以
    下罰鍰；汽車駕駛人有道路交通管理處罰條例第40條情形者
    ，除依原條款處罰鍰外，並予記違規點數1 點，道路交通管
    理處罰條例（下稱條例）第40條、第63條第1項第1款分別定
    有明文。次按汽車駕駛人違反條例第40條事件，並於期限內
    繳納罰鍰或到案聽候裁決者，其行車速度，超過規定之最高
    時速未滿20公里或超過規定之最高時速40公里以上未滿60公
    里者，分別處以1,600及2,000元之罰鍰，此復為違反道路交
    通管理事件統一裁罰基準及處理細則第2條第2項之違反道路
    交通管理事件統一裁罰基準表（下稱基準表）所明定。
二、本件受處分人駕駛車號 BK-8468號自小客車（下稱違規車輛
    ）分別於民國96年8月27日15時18分及同年9月 3日15時16分
    ，在龜山鄉○○路優加利加油站前，限速60公里之路段，經
    自動測速相機測得「以時速75公里行駛，超速15公里，行車
    超速20公里以下」及「時速100公里，超速 40公里，行車超
    速40公里以上60公里以下」之違規，而為設置於該處之固定
    桿測速相機拍照採證，經桃園縣政府警察局交通隊（下稱舉
    發機關）員警逕行掣單舉發超速行駛；嗣將舉發單送達於受
    處分人後，受處分人於舉發通知單上所載應到案日期前提出
    申訴，經原處分機關函請舉發單位調查結果，仍認其所有之
    違規車輛有行車超過最高時速之違規行為，乃依條例第40條
    第1 項及基準表規定，分別裁處受處分人罰鍰1,600及2,000
    元。
三、異議意旨略以：受處分人對於其駕駛違規車輛，行經上開路
    段受測速拍照之事實固不諱言，惟矢口否認有何違反條例規
    定之行為，辯稱：伊開車30幾年，從未因行車超速違規為警
    舉發，然近來3次行經上述路段，竟連續3次接到超速罰單，
    應是測速器故障所致，是原處分係屬違法，懇請撤銷等語。
    經查：
  (一)受處分人於上開時地，兩次駕駛違規車輛，均為舉發機關
      舉發超速，嗣經原處分機關依條例第40條及基準表規定，
      以受處分人車速超過規定之最高時速，處以罰鍰等情，此
      經受處分人具狀陳明無訛，復有舉發違反道路交通管理事
      件通知單及裁決書在卷可稽，是受處分人確有前揭超速之
      違規事實，應堪認定。
  (二)其次，受處分人雖以前詞質疑本件採證之正確性，然依卷
      附舉發機關函覆原處分機關及受處分人之覆函內容表示：
      「本局設置之固定桿測速相機針對每筆超速違規會連續拍
      攝 2張照片，第1張顯示相機鎖定之車道皆為第2車道，即
      違規車輛所行駛之車道，第 2張分別顯示該車之行駛速度
      為 『V=75』、『V=100』，其超速違規事實明確」，此業
      有舉發機關96年11月 1日桃警交字第0960090900號函、現
      場照片附卷為證；再者，本院依前開現場採證照片及現存
      之卷內資料已得有受處分人駕駛違規車輛確有上開違規行
      為之心證，且按本件卷存證據資料，並無任何積極證據足
      以證明舉發機關之員警所為之舉發有何違法或不當之處，
      而使本院對違規之事實產生任何合理之懷疑，況交通警察
      掣單舉發違反條例所列之違規事實，本質上為行政處分，
      係公務員基於職務上之權力，依法就特定之具體事件所為
      之具公法上效果之單方面行政行為，基於公務員為公法上
      行為具有公信力之原則，該行政行為當可被推定為真正，
      其據以依法處分之事實認定亦為正確無誤，受處分人所持
      異議理由，不足為其有利之認定。
  (三)從而，受處分人既未能舉出本件舉發、採證，有何違誤之
      處，僅空言泛稱並未超速行駛，測速器顯有故障等語，尚
      難認其辯解為可採，本件事證明確，受處分人違規行為堪
      予認定。
四、綜上所述，本件受處分人確有原處分機關所指違規事實，堪
    予認定。原處分機關據以援引條例第40條規定，分別裁處受
    處分人罰鍰1,600及2,000元，固屬有據; 惟原處分機關裁決
    書漏未援引條例第63條第1項第1款規定，各記受處分人違規
    點數1 點，容有疏漏，原處分仍屬無可維持，應由本院將原
    處分均予撤銷，改諭知受處分人分別罰鍰1,600及2,000元，
    並記違規點數各1點如主文所示，以資適法。
五、依道路交通案件處理辦法第20條前段，裁定如主文。
中　　華　　民　　國　　96　　年　　12　　月　　24　　日
　　　　　　　　　交通法庭法　官　呂政燁
以上正本證明與原本無異
如不服本裁定應於送達後5日內向本院提出抗告狀
　　　　　　　　　　　　　書記官　呂欣穎
中　　華　　民　　國　　96　　年　　12　　月　　24　　日
